臺灣臺北地方法院民事判決
111年度訴字第741號
原      告  陳文宗
訴訟代理人  呂奕賢律師
被      告  陳錫卿

上列當事人間請求遷讓房屋等事件，本院於民國111年8月19日言
詞辯論終結，判決如下：
    主  文
被告應將門牌號碼臺北市○○區○○街○○○巷○○○號一樓房屋騰空遷讓
返還原告。
訴訟費用由被告負擔。
本判決第一項於原告以新臺幣壹拾玖萬元為被告供擔保後，得假
執行。但被告如以新臺幣伍拾陸萬貳仟壹佰伍拾陸元為原告預供
擔保，得免為假執行。
    事實及理由
一、原告主張：伊於民國100年5月15日將所有之門牌號碼臺北市
    ○○區○○街000巷00號1樓房屋（下稱系爭房屋）委由伊姪子即
    訴外人陳柏任出租予被告，約定租賃期間自106年5月15日起
    至108年5月14日止，租金每月新臺幣（下同）2萬2000元，
    被告應於每月15日繳納租金（下稱系爭租約）；系爭租約屆
    滿後，被告仍持續使用系爭房屋並繳付租金，故兩造成立不
    定期租賃契約。詎被告自110年11月起開始積欠租金，截至1
    11年3月，被告已遲付租金達4月，扣除2個月押租保證金後
    ，被告已積欠租金金額達2月以上，經伊委任陳柏任於111年
    3月8日以存證信函、同年月21日以通訊軟體LINE定期催告被
    告給付租金未果，伊僅得再於111年4月11日委請陳柏任以存
    證信函為終止租約之意思表示，並於同年月12日將該存證信
    函以通訊軟體LINE再次通知被告，系爭租約已經合法終止，
    爰依民法第767條第1項規定請求被告遷讓返還系爭房屋等語
    ，聲明：㈠被告應將系爭房屋騰空遷讓返還原告。㈡願供擔保
    請准宣告假執行。
二、被告則以：伊租用系爭房屋供伊員工辦公，並不知悉已欠租
    7月，伊收到法院通知後已於111年6月26日將欠繳房租匯款
    予原告，並希望能續租；縱認伊應搬離系爭房屋，望寬限一
    段時間以找房子等語置辯，並聲明：原告之訴駁回。
三、兩造均不爭執原告於106年5月15日委由陳柏任出租其所有之
    系爭房屋予被告，並約定租賃期間自106年5月15日起至108
    年5月14日止，租金每月2萬2000元，被告並已給付2個月之
    押租金共計4萬4000元，系爭租約屆期後，被告持續使用系
    爭房屋並繳付租金，兩造成立不定期租賃契約等情，並有系
    爭租約在卷可稽（見本院卷第93-105頁），堪信為真。原告
    主張被告扣除押金後，積欠租金已達2個月，系爭租約已經
    合法終止，被告應遷讓返還系爭房屋，經查：
（一）按出租人非因左列情形之一，不得收回房屋：承租人積欠
      租金額，除擔保金抵償外，達2個月以上時；承租人租金
      支付有遲延者，出租人得定相當期限，催告承租人支付租
      金，如承租人於其期限內不為支付，出租人得終止契約。
      租賃物為房屋者，遲付租金之總額，非達2個月之租額，
      不得依前項之規定，終止契約，土地法第100條第3款、民
      法第440條第1項、第2項前段定有明文。又所有人對於無
      權占有或侵奪其所有物者，得請求返還之，為民法第767
      條第1項前段所明定。而非對話而為意思表示者，其意思
      表示以通知達到相對人時，發生效力，民法第95條第1項
      定有明文。所謂達到，係指意思表示達到相對人之支配範
      圍，置於相對人隨時可了解其內容之客觀之狀態而言。
（二）原告主張被告自110年11月開始積欠租金，其已於111年3
      月21日以委由陳柏任通訊軟體LINE將催告被告於5日內給
      付租金之存證信函通知被告，因被告仍未繳納，其復於11
      1年4月12日委請陳柏任以通訊軟體LINE將終止租約之存證
      信函通知被告等情，已據其提出存證信函2紙、通訊軟體L
      INE對話截圖影本為證（見本院卷第163-171頁），被告亦
      無爭執（見本院卷第202頁），堪信原告上揭主張為真，
      是以，至111年3月原告以通訊軟體LINE催告被告給付租金
      時，扣除被告所給付之2個月押租金，已積欠租金總額逾2
      個月以上，被告復未於原告所定5日期限內給付積欠之租
      金，則原告主張兩造間租賃關係已於111年4月12日經其合
      法終止乙節，應為可採。被告雖抗辯其未收受催告其繳付
      租金之通知且其已繳清積欠之租金等語，惟依前所述，非
      對話之意思表示以通知達到相對人之支配範圍，置於相對
      人隨時可了解其內容之客觀之狀態，即生效力，原告主張
      陳柏任均係透過通訊軟體LINE與被告溝通聯繫，已提出LI
      NE通訊軟體對話紀錄為證（見本院卷第45-47頁、第167頁
      ），被告對此亦無爭執，則原告委由陳柏任以通訊軟體LI
      NE傳送存證信函予被告，被告已可隨時讀取該則通知，依
      上所述，無論被告是否有讀取，自已生通知之效力，被告
      抗辯其未收受催繳租金之通知，即不可採。至原告已於11
      1年4月12日合法終止兩造間租賃關係已如前述，被告縱然
      於其後自行給付租金，亦不能使已消滅之租賃關係再行發
      生效力，或認為兩造另成立不定期租賃關係，被告此部分
      所辯，亦難認可取。準此，兩造間租賃關係既已經合法終
      止，被告即不得再以承租人身分繼續占用系爭房屋，則原
      告本於系爭房屋所有權人之身分，依民法第767條第1項前
      段請求被告遷讓返還系爭房屋，即屬有據。
四、綜上所述，原告依民法第767條第1項前段規定，請求被告遷
    讓返還系爭房屋，為有理由，應予准許。又原告陳明願供擔
    保請准宣告假執行，核無不合，爰酌定相當擔保金額准許之
    ，並依職權宣告被告若預供相當擔保金額得免為假執行。
五、本件事證已臻明確，兩造其餘之攻擊或防禦方法及所提之證
    據，經本院斟酌後，認為均不足以影響本判決之結果，爰不
    逐一論述，附此敘明。
六、據上論結，本件原告之訴為有理由，爰判決如主文。
中　　華　　民　　國　　111 　年　　8 　　月　　30　　日
                  民事第五庭  審判長法  官  匡  偉
                                    法  官  劉娟呈
                                    法  官  陳乃翊
以上正本係照原本作成。
如對本判決上訴，須於判決送達後20日內向本院提出上訴狀。如
委任律師提起上訴者，應一併繳納上訴審裁判費。
中　　華　　民　　國　　111 　年　　8 　　月　　30　　日
                                    書記官  劉茵綺